【裁判字號】    97,交聲,2929
【裁判日期】    971128
【裁判案由】    違反道路交通管理處罰條例聲明異議
【裁判全文】
臺灣臺北地方法院交通事件裁定    97年度交聲字第2929號
原處分機關  臺北市交通事件裁決所
異  議  人
即受處分人  甲○○
上列異議人因違反道路交通管理處罰條例案件，對於臺北市交通
事件裁決所中華民國97年10月17日所為之處分（原處分案號：北
市裁罰字第裁22－ZIB112165） 聲明異議，本院裁定如下：
    主  文
原處分撤銷。
甲○○汽車駕駛人，駕駛汽車行車速度，超過規定之最高時速60
公里以上，處罰鍰新臺幣捌仟元，並吊扣該汽車牌照個月，且
應接受道路交通安全講習，並記違規點數點。
    理  由
一、原處分意旨略以：異議人即受處分人甲○○於民國97年5 月
    26 日8時43分許，駕駛車牌號碼：BX—5792號自用小客車，
    行經國道3 號南向25公里處時，因「行車速度，超過規定之
    最高時速60公里以上未滿80公里」違規，經內政部警政署國
    道公路警察局第九警察隊員警依違反道路交通管理處罰條例
    第43條第1 項第2 款規定，以雷射測速拍照採證方式逕行掣
    單舉發。嗣經原處分機關依道路交通管理處罰條例第43條第
    1 項第2 款（漏列第5 項前段）、第63條第1 項第3 款（漏
    列第1 項第3 款），違反道路交通管理事件統一裁罰基準及
    處理細則第43條、第44條、第67條規定裁處受處分人罰鍰新
    壹幣（下同）8,000 元，並記違規點數3 點，施以道路交通
    安全講習。
二、聲明異議意旨略以：伊於97年5 月26日8 時43分，駕駛車牌
    號碼：BX—5792號自用小客車行經國道3 號南向25公里處，
    當時伊汽車儀表速實為130 公里左右，且當時左右方亦確有
    其他車輛違規超速超車，伊認為違規事實不明確，為此聲明
    異議及請求撤銷原處分。
三、按行車速度，依速限標誌或標線之規定，道路交通安全規則
    第93條定有明文。復按汽車行駛高速公路及快速公路，應依
    速限標誌指示，高速公路及快速公路交通管制規則第5條第1
    項亦規定甚明。再按汽車駕駛人，駕駛汽車行車速度，超過
    規定之最高時速60公里以上，處新臺幣6,000 元以上24,000
    0 元以下罰鍰，吊扣該汽車牌照3 個月，且應接受道路交通
    安全講習，並記違規點數3 點，道路交通管理處罰條例第43
    條第1 項第2 款、第4 項前段、第5 項前段及第63條第1項
    第3 款分別定有明文。經查：
  (一)異議人於前揭時地駕駛車牌號碼：BX—5792號自用小客車，
    行經國道3號南向25公里處時，因行車速度達165公里，超過
    規定之90公里最高限速而遭逕行舉發之事實，有舉發違反道
    路交通管理事件通知單相關資料及雷射測速舉發照片1 張在
    卷可稽。足認異議人確實有於前開時、地駕駛車牌號碼：BX
    —5792號自用小客車時，有行車速度超過規定最高時速60公
    里以上未滿80公里之情無誤。
  (二)雖異議人以前揭情詞置辯，惟觀諸卷附舉發照片所示，異議
    人駕駛之車牌號碼：BX—5792號自用小車客車之車型及車牌
    均被清晰拍照到，甚且有十字定位的標示，顯見員警係一次
    僅對準一部車輛測速，採證照片十字中心點即為超速車輛無
    誤。另按雷射測速儀係以雷射光束（不見光）直接瞄準行進
    中之車輛，屬「單點單台」之測速方式，車輛如有超出設定
    之速限即立刻鎖定，而雷射是屬於直線不易擴散的光束，車
    流量大小、旁邊是否另有他車行經，均不影響測速之準確性
    ，足見警員取締本件駕車超速違規並無誤判之虞，又該雷射
    測距測速儀器（器號UX015185）業於96年8 月14日經經濟部
    標準檢驗局檢定合格等情，此亦有內政部警政署國道公路警
    察局第九警察隊97年8 月26日公警九交字第0970973389號函
    在卷可稽，是異議人辯稱，實難認為可採信。
四、綜上，本件異議人確有前揭時間、地點，行車速度超過規定
    之最高時速60公里以上之違規行為，已堪認定。原處分機關
    認異議人有前述違規行為，援引上揭道路交通管理處罰條例
    第43條第1 項第2 款（漏列第5 項前段）、第63條第1 項第
    3 款（漏列第1 項第3 款），裁處異議人罰鍰，並記違規點
    數3 點，施以道路交通安全講習，惟未依道路交通管理處罰
    條例第43條第4 項前段規定吊扣該汽車牌照3 個月，容有未
    洽。異議人提出異議否認違規情事，雖無理由，然原機關裁
    罰既有上述可議之處，自應由本院將該處分撤銷，並依前揭
    道路交通管理處罰條例第43條第1 項第2 款、第4 項前段、
    第5 項前段、第63條第1 項第3 款及違反道路交通管理事件
    統一裁罰基準表之規定，裁處受處分人罰鍰8,000 元，並吊
    扣該汽車牌照3 個月，且應接受道路交通安全講習，並記違
    規點數3 點。
據上論斷，應依道路交通案件處理辦法第20條前段，裁定如主文
。
中    華    民    國    97    年    11    月    28    日
                            臺灣臺北地方法院交通法庭
                                      法  官  賴淑美
以上正本證明與原本無異。
如不服本裁定，應於裁定送達後5 日內向本院提出抗告狀。
                                      書記官  許翠燕
中    華    民    國    97    年    12    月    2     日


司法院資訊處製作；財團法人民間司法改革基金會備份。
